【裁判字號】    98,聲,1373
【裁判日期】    981109
【裁判案由】    返還提存物
【裁判全文】
臺灣桃園地方法院民事裁定              98年度聲字第1373號
聲  請  人  中國信託商業銀行股份有限公司
法定代理人  乙○○○○
相  對  人  甲○○
上列當事人間聲請返還提存物事件，本院裁定如下：
    主  文
本院九十四年度存字第一○九一號提存事件聲請人所提存之擔保
金新台幣壹拾萬元（九十四年度甲類第二期中央政府建設公債登
錄債券，債券代號：A 九四一○二號，面額新台幣壹拾萬元），
准予返還。
    理  由
一、本件聲請人業依銀行法及金融機構合併法規定，於民國96年
    9月8日合併花蓮區中小企業銀行股份有限公司（下稱花蓮企
    銀），聲請人為合併後之存續公司，依法概括承受花蓮企銀
    之權利義務，有聲請人提出之行政院金融監督管理委員會96
    年7月26日金管銀(六)字第09600285840號函在卷可稽，是以
    原屬花蓮企銀之權利義務，自應由聲請人繼續享有或負擔，
    合先敘明。
二、本件聲請略以：聲請人依本院94年度裁全字第1412號民事裁
    定意旨，以94年度存字第1091號提存書提存面額新台幣（下
    同）100,000 元之94年度甲類第2 期中央政府建設公債為擔
    保後，聲請對相對人之財產實施假扣押，經本院94年度執全
    字第905 號假扣押強制執行事件受理在案。嗣因聲請人撤銷
    上開執行程序，前開假扣押事件業已終結，供擔保之原因消
    滅，聲請人已定20日期限催告相對人行使權利而未行使，並
    經本院97年度聲字第1739號通知行使權利函通知相對人在案
    ，為此依民事訴訟法第104 條第1 項第3 款之規定聲請返還
    前開提存物等語。
三、按訴訟終結後，供擔保人聲請法院通知受擔保利益人於一定
    期間內行使權利並向法院為行使權利之證明而未證明者，法
    院應依供擔保人之聲請，以裁定命返還其提存物，民事訴訟
    法第104 條第1 項第3 款後段定有明文。又上開所謂「訴訟
    終結後」，宜從廣義解釋，包括撤銷假扣押、假處分裁定及
    其執行程序終結在內，最高法院90年度台抗字653 號裁定可
    資參照。
四、經查，聲請人就其主張之事實，業提出本院94年度存字第10
    91號提存書、94年度裁全字第1412號民事裁定、94年4 月13
    日桃院興執94年執全曜字第905 號民事執行處函、96年8 月
    29日桃院木執94年執全蘭字第873 號民事執行處通知、98年
    6 月15日桃院永民瑞97年度聲字第1739號通知行使權利函、
    行政院金融監督管理委員會金管銀(六)字第09600285840 號函
    暨股份有限公司變更登記表（以上皆為影本）各1 份為證，
    復經本院依職權調閱94年度裁全字第1412號、94年度存字第
    1091號、94年度執全字第905 號、97年度聲字第1739號等本
    院卷宗核閱屬實。又相對人迄今並未行使權利之事實，有本
    院民事記錄科查詢簡答表2 紙、98年10月28日臺灣臺北地方
    法院北院隆文查字第0980005811號函1 紙在卷可憑。另本院
    函請相對人就本件提存物返還之聲請表示意見，相對人亦未
    回復。從而，本件聲請人返還提存物之聲請，核與民事訴訟
    法第104 條第1 項第3 款規定相符，洵屬有據，應予准許。
五、依民事訴訟法第106 條、第104 條第1 項第3 款，裁定如主
    文。
中    華    民    國    98    年    11    月    9     日
                  民事第一庭    法  官  郭俊德
以上正本係照原本作成。
如對本裁定抗告須於裁定送達後10日內向本院提出抗告狀，並應
繳納抗告裁判費新台幣1,000 元。
中    華    民    國    98    年    11    月    10    日
                                書記官  吳瓊英


司法院資訊處製作；財團法人民間司法改革基金會備份。
